臺灣板橋地方法院刑事判決　　　　　　　　　　　　九十一年度易字第二九三一號
　　公　訴　人　臺灣板橋地方法院檢察署檢察官
　　被　　　告　甲○○　男　四.
右列被告因贓物案件，經檢察官提起公訴（九十一年度偵字第一五三六二號），本院
判決如左：
    主  文
甲○○收受贓物，處有期徒刑肆月，如易科罰金以佰元折算壹日。
    事  實
一、甲○○前於民國（下同）八十二年十月二十二日因違反槍砲彈藥刀械管制條例案
    件，經臺灣臺北地方法院判處有期徒刑三月確定，又於八十三年三月二日因搶奪
    案件，經同一法院判處有期徒刑六月，迭經臺灣高等法院及最高法院駁回其上訴
    ，於八十三年七月六日判決確定，上開二確定之罪刑，經定應執行有期徒刑八月
    確定，並於八十四年五月三十日執行完畢。再於九十一年三月十八日因贓物案件
    ，經本院判處有期徒刑三月，由臺灣高等法院於同年五月二十四日駁回上訴而確
    定在案，並於九十一年十一月十五日執行完畢（均未構成累犯）。詎黃澄琪仍不
    知悔改，於前揭贓物案件執行前之九十一年一月二十三日下午五時許，在位於臺
    北縣板橋市○○○路○段之某公園附近，明知真實姓名及年籍均不詳綽號小林之
    成年男子，所交付懸掛ＦＰＷ－四三一號車牌之重型機車乙輛（車身引擎號碼Ａ
    0000000號，經查無任何車籍資料），為來源不明之贓物，竟仍向該名綽
    號小林之成年男子借用而收受供作騎乘之用。嗣於同日晚間六時五十分許，黃澄
    琪騎乘懸掛上開車牌之機車，行經臺北縣板橋市○○路三０六號前，經警攔檢查
    獲始偵悉上情。
二、案經臺北縣政府警察局海山分局報告臺灣板橋地方法院檢察署檢察官偵查起訴。
    理  由
一、訊據被告黃澄琪於本院審理時固供認於右揭時、地，向該名綽號小林之成年男子
    借用而收受懸掛前揭車牌之重型機車乙輛，並於騎乘至查獲地點時為警查獲等情
    屬實在卷，惟矢口否認有右開被訴之收受贓物犯行，辯稱：伊不知道那是贓車，
    伊借車是要去林家花園附近購買檳榔，沒有跟他借行照，打算買檳榔回來就要還
    他云云。經查本件ＦＰＷ－四三一號重型機車之車牌為林哲安所有，係於九十年
    七月二十六日晚間九時二十分許，經發現失竊而向警方報案乙節，業據被害人林
    哲安於警訊時指訴綦詳在卷，並有其立具之臺北縣政府警察局海山分局交通分隊
    贓物認領保管單、臺北縣警察局車牌遺失證明單及車輛竊盜、車牌失竊資料個別
    查詢報表－查詢車輛認可資料各乙紙附卷可稽，足堪認定該機車車牌為贓物無疑
    。又查被告於警訊時供稱與該名綽號小林之成年男子認識大約一個月，都是在路
    上有遇到而已云云，又於檢察官偵訊時供述借機車係要前往板橋市○○路買檳榔
    ，順便要拜訪實踐路的朋友云云，嗣於本院審理時改稱：與他（小林）認識才三
    、四個月，不是很熟，伊借車是要去林家花園附近買檳榔，打算買檳榔回來就要
    還他云云（見九十一年十一月二十日審判筆錄），故被告究於何時認識該名綽號
    小林之男子，借用機車以購買檳榔之地點，以及買檳榔後有無拜訪友人等事項，
    其於警、偵訊及本院審理時之供述，已有前後不一之瑕疵。被告復自承不知綽號
    小林男子之真實年籍與住址，與其並非熟識，亦不否認於借車時，小林並未交付
    行照等情在卷，則被告向尚非熟識且無法聯絡之人收受無來源證明之機車，且自
    借用後迄為警查獲時止，相距近二小時，衡情已逾購買檳榔通常所需之時間，是
    以被告於借用懸掛上揭失竊車牌之機車時，若謂毫無贓物之認識，焉能令人置信
    ？況被告於九十年八月二十七日甫因收受來路不明之贓車，經警於同年九月六日
    查獲後，由檢察官於同年十二月十八日以九十一年度偵字第一四九一七號提起公
    訴，再經本院判處有期徒刑三月，由臺灣高等法院於同年五月二十四日駁回上訴
    而確定在案，有本院九十一年度易字第二六六號刑事判決乙份在卷可佐，被告對
    於收受來路不明機車一經查獲將受刑事追訴、審判乙節，應有相當之認識，惟仍
    向小林收受懸掛上開車牌之機車，其辯稱不知上開車牌為贓物云云，顯係事後圖
    卸刑責之詞，不足採信，被告應有贓物之認識甚明，是以本案事證明確，被告犯
    行洵堪認定，應予依法論科。
二、按刑法第三百四十九條第一項收受贓物罪之規定，為贓物罪之概括規定，凡與贓
    物罪有關，不合於搬運、寄藏、故買、牙保贓物之取得持有，均成立收受贓物罪
    ，故核被告甲○○所為，係犯刑法第三百四十九條第一項之收受贓物罪。爰審酌
    被告前有如事實欄所載之犯罪科刑紀錄（均未構成累犯），有臺灣高等法院檢察
    署刑案紀錄簡覆表乙份在卷可參，及其犯罪之動機、目的、手段、所生之危害與
    犯罪後猶飾詞卸責之態度等一切情狀，量處如主文所示之刑，並諭知易科罰金之
    折算標準，以資懲儆。
據上論斷，應依刑事訴訟法第二百九十九條第一項前段，刑法第三百四十九條第一項
、第四十一條第一項前段，罰金罰鍰提高標準條例第一條前段、第二條，判決如主文
。
本案經檢察官吳宗光到庭執行職務
中      華      民      國      九十一    年      十二    月      四    日
                                臺灣板橋地方法院刑事第三庭
          法  官    陳志揚
右正本證明與原本無異。
如不服本判決，應於判決送達後十日內向本院提出上訴狀 (應附繕本) ，上訴於
臺灣高等法院。
                                      書記官    陳慶樹
中      華      民      國      九十一      年    十二    月  三十一    日
附錄本案論罪科刑法條全文：
刑法第三百四十九條
  收受贓物者，處三年以下有期徒刑、拘役或五百元以下罰金。
  搬運、寄藏、故買贓物或為牙保者，處五年以下有期徒刑、拘役或科或併科一千元
  以下罰金。
  因贓物變得之財物以贓物論。
